【裁判字號】    97,訴,4596
【裁判日期】    970829
【裁判案由】    清償借款
【裁判全文】
臺灣臺北地方法院民事判決              97年度訴字第4596號
原        告  永豐商業銀行股份有限公司
法定代理人    丙○○
訴訟代理人    乙○○
被        告  川峻企業有限公司
兼法定代理人  戊○○
被        告  甲○○
被        告  丁○○○
上列當事人間請求清償借款事件，本院於民國97年8 月22日言詞
辯論終結，判決如下：
    主  文
被告應連帶給付原告新臺幣貳佰壹拾柒萬零壹佰壹拾陸元，及附
表二所示之利息暨違約金。
訴訟費用貳萬貳仟伍佰捌拾貳元由被告連帶負擔。
本判決於原告以新臺幣柒拾萬元供擔保後，得假執行。
    事實及理由
ㄧ、本件依兩造所訂綜合授信約定書第13條，合意以本院為管轄
    第一審法院；又被告均經合法通知未於言詞辯論期日到場，
    核無民事訴訟法第386 條各款所列情形，爰依原告之聲請，
    由其ㄧ造辯論而為判決，合先敘明。
二、原告主張被告於民國93年9 月9 日邀同其餘被告與台北國際
    商業銀行股份有限公司（下稱台北商銀）簽訂綜合授信約定
    書，約定就被告川峻企業有限公司（下稱川峻公司）於現在
    （包括過去所負現在尚未清償）及將來對台北商銀所負之票
    據、借款、保證、墊款、透支、貼現、承兌、委任保證、開
    發信用狀、出口押匯、應收帳款承購、信用卡消費款等債務
    及其他費用，並包括其利息、遲延利息、違約金、損害賠償
    及其他有關費用，願與被告川峻公司負擔連帶清償責任。嗣
    被告川峻公司分別於93年9 月9 日、94年6 月15日及95年10
    月23日向原告借款新臺幣（下同）300 萬元、50萬元、50萬
    元、40萬元、160 萬元，就第一筆借款約定借款期間分別自
    93年9 月9 日起至96年9 月9 日止；就第二筆及第三筆借款
    約定借款期間自94年6 月15日起至97年6 月15日止；就第四
    筆及第五筆借款約定借款期間自95年10月23 日 起至97年10
    月23日止。第一筆借款利息按年息5%固定計算；第二筆及第
    三筆借款利息按年息8%固定計算；第四筆及第五筆借款利息
    按原告基準利率加碼年息3.84% 機動計算（現為8.12%） 。
    上開五筆借款均自第一期起，本息平均攤還，倘未按期償還
    本金或繳納利息，即喪失期限利益，其債務視為全部到期，
    逾期在6 個月以內部分，按上開約定利率10% ，逾期超過6
    個月部分，按上開約定利率20% 計算違約金。詎被告就第一
    筆借款僅繳款至96年4 月9 日止；就第二筆及第三筆借款僅
    繳款至96年6 月15日止；就第四筆及第五筆借款僅繳款至96
    年5 月23日止，上開五筆借款均未再清償，依約其債務已視
    為全部到期，尚有如主文第一項、第二項、第三項、第四項
    、第五項所示之本金及按上開約定利率計算之利息、違約金
    迄未清償。因台北商銀業已與建華商業銀行股份有限公司合
    併，台北商銀為消滅銀行，建華商業銀行股份有限公司為存
    續公司，並更名為原告。為此提起本訴，聲明求為命被告給
    付原告如主文第一項所示之判決，並願供擔保請准宣告假執
    行等情。
三、經查，原告主張上開事實，業據其提出與所述相符之行政院
    金融監督管理委員會函、綜合授信約定書、借款撥貸書、歷
    史往來明細查詢表、歷史利率查詢等影本為證。又被告均經
    合法通知未到場爭執，復未提出書狀答辯供本院斟酌，依民
    事訴訟法第280 條第3 項準用同條第1 項規定，視同自認原
    告之主張，自堪信原告主張之事實為真正。從而原告依消費
    借貸之法律關係提起本訴，求為如主文第ㄧ項所示之判決，
    即無不合，應予准許。原告陳明願供擔保以代釋明聲請宣告
    假執行，核無不合，爰酌定相當擔保金額准許之。
四、本件訴訟費用為裁判費，金額確定為22,582元。
五、依民事訴訟法第385 條第1 項前段、第390 條第2 項、第85
    條第2項，判決如主文。
中    華    民    國    97    年    8     月    29    日
                  民事第三庭    法  官  黃明發
以上正本係照原本作成。
如對本判決上訴，須於判決送達後20日內向本院提出上訴狀。
中    華    民    國    97    年    8     月    29    日
                                書記官  陳怡如


司法院資訊處製作；財團法人民間司法改革基金會備份。
